【裁判字號】    90,易,3957
【裁判日期】    901204
【裁判案由】    竊盜
【裁判全文】
臺灣高雄地方法院刑事判決                          九十年度易字第三九五七號
    公  訴  人  臺灣高雄地方法院檢察署檢察官
    被      告  甲○○
右列被告因竊盜案件，經檢察官提起公訴（民國九十年度偵字第一七○四九號），本
院判決如左：
    主  文
甲○○竊盜，處拘役伍拾日，如易科罰金，以佰元折算壹日。
    事  實
一、甲○○意圖為自己不法之所有，於民國九十年九月九日晚上十時許，在高雄縣鳳
    山市○○○路一號「仙洲釣蝦場」內，趁乙○○專心釣蝦而未及注意之際，竊取
    乙○○所有置於坐位下之皮包一只（內有身分證一張、現款新台幣【以下同】四
    千二百五十元）及諾基亞牌與易利信牌之行動電話各一支（價值共約二萬元）。
    嗣於同日晚上十時五十分許，在上開釣蝦場外為乙○○發現，並報警查獲。
二、案經乙○○訴由高雄縣警察局鳳山分局移送臺灣高雄地方法院檢察署檢察官偵查
    起訴。
    理  由
一、訊之被告甲○○矢口否認有何竊盜犯行，辯稱：皮包及行動電話係伊撿來的，並
    非竊取云云。惟查，右揭事實，業經被告甲○○於警訊中坦承不諱，核與告訴人
    乙○○、證人張又仁於警訊中指訴之情節相符，告訴人乙○○於本院復陳稱：當
    時我去釣鍜，因為釣不到就站起來釣，因為要拿手機，一轉身就看不到我的皮包
    ，然後我們在外面找，並打手機讓它一直響，約過十分多鐘，我朋友看到被告在
    車內接電話，我朋友要開車門去看，被告就將手機藏起來等語在卷（本院九十年
    十一月二十三日訊問筆錄），堪認被告甲○○係趁乙○○專心釣蝦之際，竊取置
    於坐位上之皮包及行動電話，被告前揭所辯，顯避重就輕之詞，不足採取。此外
    ，復有告訴人出具之贓物認領保管收據一紙在卷可稽，被告竊盜犯行，事證明確
    ，洵堪認定。
二、核被告甲○○所為，係犯刑法第三百二十條第一項之竊盜罪。審酌被告尚無任何
    前科，有臺灣高等法院被告全國前案紀錄表一份在卷可稽，竊取之物價值合計約
    二萬四千餘元，業據告訴人陳明在卷，投機竊取他人財物之心實不足取，惟念其
    所竊得之物亦尚未經其變賣，告訴人於失竊當日即取回失竊物，所生損害尚不大
    等一切情狀，量處如主文所示之刑，並諭知易科罰金之標準。
據上論斷，應依刑事訴訟法第二百九十九條第一項前段，刑法第三百二十條第一項、
第四十一條第一項，罰金罰鍰提高標準條例第一條前段、第二項，判決如主文。
中      華      民      國    九十      年     十二     月      四      日
                                臺灣高雄地方法院刑事庭
                                    法  官    涂裕洪
右正本證明與原本無異。
如不服本判決，應於判決送達後十日內，向本院提出上訴狀。
                                    書記官    賴佳慧
中    華    民    國      九十      年      十二      月      五      日
附錄本判決論罪之法條：
刑法第三百二十條第一項
意圖為自己不法之所有或第三人不法之所有，而竊取他人之動產者，為竊盜罪，
處五年以下有期徒刑、拘役或五百元以下罰金。


司法院資訊處製作；財團法人民間司法改革基金會備份。
